# 基金公司的有限合伙人

提问人：jiuzhou010 时间：2021-04-14 13:33:02
陈版，想咨询下，基金公司的有限合伙人按旧的金融工具准则是否可以计入可供出售金融资产核算？

回答人：chenyiwei
首先还是要确定有限合伙人对合伙企业是否具有控制、共同控制或重大影响。
在不具有控制、共同控制和重大影响的前提下，在原准则下可将在该合伙企业中的权益确认为一项可供出售金融资产。